臺灣高等法院臺中分院刑事判決　　　　96年度上易字第1105號
上　訴　人
即　被　告　丁○○
　　　　　　乙○○
上 2人共同
選任辯護人　熊賢祺律師
上列上訴人因竊盜案件，不服臺灣南投地方法院96年度易字第19
9號中華民國96年5月8日第一審判決(起訴案號：臺灣南投地方法
院檢察署96年度偵字第538號），提起上訴，本院判決如下：
    主  文
原判決撤銷。
丁○○共同攜帶兇器竊盜，處有期徒刑捌月，減為有期徒刑肆月
，扣案之剪刀貳把沒收；又共同攜帶兇器竊盜，處有期徒刑捌月
，減為有期徒刑肆月，扣案之剪刀貳把沒收。應執行有期徒刑柒
月，緩刑肆年，緩刑期內付保護管束。扣案之剪刀貳把沒收。
乙○○共同攜帶兇器竊盜，處有期徒刑捌月，減為有期徒刑肆月
，扣案之剪刀貳把沒收；又共同攜帶兇器竊盜，處有期徒刑捌月
，減為有期徒刑肆月，扣案之剪刀貳把沒收。應執行有期徒刑柒
月，扣案之剪刀貳把沒收。
    犯罪事實
一、丁○○與乙○○共同基於意圖為自己不法所有之犯意聯絡，
    於民國96年1月18日凌晨2時許，由乙○○駕駛車號L2－5493
    號自用小客車搭載丁○○，並由丁○○攜帶其所有客觀上足
    以對人之身體、健康造成危險之兇器剪刀兩把，至南投縣草
    屯鎮○○路 332巷內之「秀山花園」停車場，由丁○○持石
    塊打破戊○○所有之車號5793－NE號自用小客車之車前三角
    窗玻璃（毀損部分未據告訴），以開啟車門鎖，再由丁○○
    持上開兩把剪刀進入車內行竊，乙○○則負責在旁把風，而
    以此方式，竊取該車內之TOYOTA牌原廠數位DVD螢幕1組、PO
    CKET PC（Mio)導航螢幕1組、SONY牌P50型號之數位相機1台
    得逞。
二、丁○○與乙○○另共同基於意圖為自己不法所有之犯意聯絡
    ，於96年1月18日凌晨2時20分許，共乘上開自用小客車，並
    攜帶上開兩把剪刀，至南投縣草屯鎮○○○街 178號前，由
    丁○○持石塊打破丙○○所有之車號3789－LC號自用小客車
    之車前三角窗玻璃（毀損部分未據告訴），以開啟車門鎖，
    再由丁○○持上開兩把剪刀進入車內行竊，乙○○則負責在
    旁把風，以此方式，竊取該車內之TOYOTA牌原廠數位 DVD螢
    幕及主機1組、SHARPERIA牌VCD螢幕、主機及遙控器1組，暨
    VISIONTEK牌頭枕螢幕2組得逞。
三、嗣經警於96年1月18日上午5時許，在南投市○○路35號前，
    發現丁○○、乙○○所駕駛之車輛形跡可疑而上前攔檢，在
    其車內發現上開所竊得之贓物，並扣得上開兩把剪刀。
四、案經南投縣政府警察局中興分局報請臺灣南投地方法院檢察
    署檢察官偵查起訴。
    理  由
一、訊據被告丁○○、乙○○固坦承有於上開時地，由被告丁○○持石塊打破被害人戊○○、丙○○之自小客車車前三角窗
    玻璃，並竊取被害人上開財物之事實不諱，然否認有攜帶剪
    刀行竊之犯行，被告丁○○辯稱：伊行竊時並沒有攜帶該兩
    把剪刀，而係以徒手之方式拔取被害人車內之 DVD等物，當
    時剪刀係放在車上云云；被告乙○○則辯稱：伊當時係負責
    駕車把風，並未下車與被告丁○○共同行竊，不知道被告丁○○以何方式行竊，是伊之行為應不構成攜帶兇器竊盜罪云
    云。惟查，被害人戊○○、丙○○之上開自小客車車前三角
    窗玻璃，確遭人持石頭打破，並竊走如犯罪事實欄所載之財
    物等情，業據被害人戊○○、丙○○於警詢指訴明確（見偵
    查卷第20至23頁），核與被告丁○○於偵查中結證稱：當天
    伊是與被告乙○○一起行竊，被告乙○○在車內把風，伊用
    石頭將車窗玻璃打破，頭枕螢幕是用徒手竊取的，主機則以
    剪刀的尖端插入細縫後，把主機拿出來等語（見偵查卷第45
    、46頁），及被告丁○○、乙○○於原審坦承確有上開犯罪
    事實欄所載之攜帶兇器竊盜之犯行等語相符（見原審卷第18
    、25頁），並有贓物認領保管單、現場照片、贓物及犯罪工
    具照片張在卷可稽（見偵查卷第24、25、33至39頁），復有
    剪刀兩把扣案足資佐證，本案事證已臻明確，被告丁○○辯
    稱其並無持剪刀行竊，要屬事後卸責之詞，不足採信。
二、被告乙○○雖以前詞置辯。惟按共同正犯間，非僅就其自己
    實施之行為負其責任，並在犯意之聯絡範圍內，對於他共同
    正犯所實施之行為，亦應共同負責；又共同正犯之成立，祇
    須具有犯意之聯絡，行為之分擔，既不問犯罪動機起於何人
    ，亦不必每一階段犯行，均經參與，最高法院32年上字第19
    05號判例、34年上字第 862號判例要旨可資參照。依被告丁○○於警詢所供：本案係伊提議並找被告乙○○前往行竊汽
    車音響DVD等物（見偵查卷第13頁)，足見被告乙○○早已知
    悉被告丁○○之犯罪計畫，而音響 DVD等物因有電線纏繞，
    自須使用剪刀等工具以利行竊，衡情應為被告乙○○所能理
    解，被告乙○○自願駕車擔任把風之工作，顯已分擔竊盜之
    部分行為，並互相利用彼此之行為，以完成上開竊盜之犯行
    ，依上開判例說明，被告乙○○就被告丁○○攜帶兇器竊盜
    之行為，亦應同負共同正犯之刑責，被告乙○○上開所辯亦
    不足採，渠與被告丁○○共同攜帶兇器竊盜之行為，同堪認
    定。
三、查被告丁○○、乙○○犯罪所用之工具剪刀兩把，質地堅硬
    ，前端尖銳，此有照片在卷可查（見偵查卷第33頁），顯足
    以對人之生命、身體安全構成威脅，而可供作兇器使用。是
    核被告丁○○、乙○○所為，均係犯刑法第 321條第1項第3
    款之攜帶兇器加重竊盜罪。被告兩人就上開攜帶兇器竊盜之
    犯行，彼此間有犯意之聯絡及行為之分擔，應論以共同正犯
    。被告兩人前後兩次竊盜犯行，係分別在不同時間、地點，
    竊取不同被害人之物品，侵害不同人之財產法益，渠等上開
    兩次攜帶兇器竊盜行為互殊，犯意各別，應予分論併罰。原
    審以被告兩人罪證明確，予以論罪科刑，固非無見，惟原審
    未及適用中華民國96年罪犯減刑條例之規定，予以減刑，即
    有未當。被告兩人上訴意旨猶執前詞指摘原判決不當，雖無
    理由，但原判決既有上開可議之處，自應由本院將原判決撤
    銷改判。爰審酌被告丁○○、乙○○之素行及其等犯罪之動
    機、目的，竊取他人車內之汽車設備，造成被害車主之財物
    損失及生活不便，其等犯罪所生危害情節，犯罪所得財物已
    返還被害人，犯罪後於原審均坦承犯行，態度良好等一切情
    狀，分別量處如主文所示之刑，並定應執行之刑。又被告兩
    人之犯罪時間，均在 96年4月24日以前，合於中華民國96年
    罪犯減刑條例第 2條第1項第3款、第3條第1項第15款之規定
    ，應就所宣告之刑，減其刑期2分之1，並就減得之刑定應執
    行刑。扣案之剪刀兩把，為被告丁○○所有供犯罪所用之工
    具，業據被告丁○○供承在卷，應依刑法第38條第1項第2款
    之規定宣告沒收。末查被告丁○○未曾因故意犯罪而受有期
    徒刑以上刑之宣告，有臺灣高等法院被告前案紀錄表等在卷
    可稽，其因一時失慮，致觸犯刑法，經此偵審程序及罪刑宣
    告之教訓，當知所警惕，應無再犯之虞，本院認對其所宣告
    之刑以暫不執行為適當，爰併予宣告緩刑 4年，以啟自新；
    惟為確實使其有正確之法律觀念，並提供必要之協助及督促
    ，爰併依法宣告緩刑期內付保護管束，俾由地方法院檢察署
    觀護人予以適當督促，並發揮附條件緩刑制度之立意。
據上論結，應依刑事訴訟法第369條第1項前段、第364條、第299
條第1項前段，刑法第28條、第321條第1項第3款 、第38條第1項
第2款、第51條第5款、第74條第1項第1款 、第93條第1項，中華
民國96年罪犯減刑條例第2條第1項第3款 、第3條第1項第15款、
第7條、第10條第1項，判決如主文。
本案經檢察官甲○○到庭執行職務。
中　　華　　民　　國　　96　　年　　7 　　月　　26　　日
            刑事第十庭    審判長法　官　林　照　明
                                法　官　李　平　勳
                                法　官　蔡  名  曜
上列正本證明與原本無異。
不得上訴。
                                書記官　劉　恒  宏
中　　華　　民　　國　　96　　年　　7 　　月　　31　　日
附錄本案論罪科刑法條：
刑法第321條第1項3款
（加重竊盜罪）
犯竊盜罪而有左列情形之一者，處 6 月以上、 5 年以下有期徒
刑：
三  攜帶兇器而犯之者。
